臺灣臺中地方法院刑事判決　　　　　　　　　　　　九十一年度中簡上字第六號
　　上　訴　人　台灣台中地方法院檢察署檢察官
　　被　　　告　甲○○
右上訴人因被告贓物案件，不服本院台中簡易庭九十年度中簡字第二一六二號中華民
國九十年十二月六日第一審簡易判決（聲請案號：台灣台中地方法院檢察署九十年度
偵字第一四四七九號），提起上訴，本院管轄第二審之合議庭，逕依通常程序為第一
審判決如左：
    主  文
原判決撤銷。
甲○○無罪。
    理  由
一、本件聲請簡易判決處刑意旨略以：被告甲○○於民國（下同）八十八年八月三十
    一日下午十時許，在台中市○○○街某處，明知蔡佩諭所交付之車牌號碼ＴＶＲ
    ─四二九號機車（答鯨玫所有於八十八年六月十日下午五時許，在台中市○○區
    ○○路二段二五五號失竊）係來路不明之車輛，仍收受之，嗣於八十八年八月三
    十一日凌晨二時三十分許，騎乘前開機車，於台中市○○區○○路與豐樂路口為
    警當場查獲，因認被告涉犯刑法第三百四十九條第一項之收受贓物罪嫌。
二、訊據被告甲○○堅決否認右揭贓物犯行，辯稱：伊向蔡佩諭借車，並不知道該車
    是贓車等語。
三、檢察官聲請簡易判決處刑意旨無非係以乙○○即答鯨玫之前夫於警訊中指訴機車
    失竊等語為據，認定被告所騎之機車為贓車。惟按犯罪事實應依證據認定之，無
    證據不得推定其犯罪事實，刑事訴訟法第一百五十四條定有明文。
四、經查：（一）前開機車係乙○○出錢購買，登記在前妻答鯨玫之名下，但該機車
    是乙○○買給關係人蔡佩諭使用，業據證人乙○○於偵查中證述明確，並有車輛
    竊盜、車牌失竊資料個別查詢報表一紙附卷可憑，系爭機車既然是證人乙○○交
    給關係人蔡佩諭使用的，關係人騎乘機車離家，自無不法所有之意圖；（二）證
    人乙○○之前妻答鯨玫於八十八年六月十三日車輛報失竊之前，關係人蔡佩諭即
    已離家出走，機車同時不知去向，答鯨玫是關係人蔡佩諭的繼母，二人感情不好
    ，業據證人乙○○於偵查中證述明確，是以乙○○之前妻答鯨玫自有可能誤以為
    機車失竊而報案；（三）關係人蔡佩諭騎機車離家出走並未告訴父親，後來機車
    是借給被告，業據證人蔡佩諭到庭結證明確，是以關係人蔡佩諭在未告知任何人
之情況下，騎乘系爭機車離家出走，家人自有可能誤以為機車失竊。綜上，被告
    所騎乘之機車並非贓車，其收受機車使用之行為，自與刑法第三百四十九條之贓
    物罪構成要件有間，揆諸前揭說明意旨，被告犯罪應屬不能證明。
五、末按檢察官聲請簡易處刑之案件，法院於審理後，認應為無罪之諭知，應適用通
    常程序審判之，刑事訴訟法第四百五十二條、第四百五十一條之一第四項但書第
    三款定有明文。又管轄第二審之地方法院合議庭受理簡易判決上訴案件，應依通
    常程序審理；其認案件有刑事訴訟法第四百五十二條之情形者，應撤銷原判決，
    逕依通常程序為第一審判決（法院辦理刑事訴訟簡易程序案件應行注意事項第十
    四條中段、後段參照）。本院原審以被告犯贓物罪判處拘役三十元，檢察官為被
    告之利益提起上訴，依前所述，應為有理由，自應將原判決撤銷，改依通常程序
    為第一審判決，依法諭知被告無罪之判決。
六、據上論斷，應依刑事訴訟法第四百五十五條之一第三項、第四百五十二條、第三
    百六十九條第一項前段、第三百六十四條、第三百零一條第一項前段，判決如主
    文。
中    華    民    國      九十一      年       三      月   二十六  日
                                臺灣臺中地方法院刑事第二庭
                                      審判長法  官  張 智 雄
                                            法  官  許 惠 瑜
                                            法  官  陳 如 玲
右正本證明與原本無異。
如不服本判決，應於判決送達後十日內向本院提出上訴狀，上訴於臺灣高等法院臺中
分院( 須附繕本 )。
                                            書記官
中    華    民    國      九十一      年       四      月     一    日
